【裁判字號】    98,審訴,21
【裁判日期】    980605
【裁判案由】    違反毒品危害防制條例
【裁判全文】
臺灣新竹地方法院宣示判決筆錄          98年度審訴字第21號
公  訴  人  臺灣新竹地方法院檢察署檢察官
被      告  甲○○
指定辯護人  本院公設辯護人  乙○○
上列被告因違反毒品危害防制條例一案，經檢察官提起公訴（97
年度毒偵字第2323號）後，聲請本院改依協商程序而為判決，於
中華民國98年6 月5 日下午4 時在本院刑事第十一法庭宣示判決
，出席職員如下：
法官起立朗讀判決主文、犯罪事實要旨、處罰條文，及告以上訴
限制、期間並提出上訴狀之法院，且諭知記載其內容：
一、主  文：
    甲○○施用第一級毒品，累犯，處有期徒刑拾月。扣案之海
    洛因壹包毛重零點貳伍公克（送驗淨重零點零肆壹公克，
    驗餘淨重零點零貳捌貳公克），沒收銷燬之；另扣案之注射
    針筒壹支，沒收之。
二、犯罪事實要旨：
（一）甲○○前曾於民國94年3 月間，因妨害自由案件，經臺
      灣板橋地方法院（下稱板橋地院）於94年11月11日，以94
      年度訴字第809 號判決，判處有期徒刑9 年，嗣提起上訴
      ，經臺灣高等法院於95年5 月4 日，以95年度上訴字第10
      0 號判決，撤銷原判決，改判有期徒刑2 年2 月，復經提
      起上訴，嗣經最高法院於95年7 月20日，以95年度台上字
      第3995號判決駁回上訴確定；又於94年3 月間，因贓物
      案件，經板橋地院於94年9 月28日，以94年度易字第536
      號判決，判處有期徒刑7 月，嗣提起上訴，經臺灣高等法
      院於94年12月30日，以94年度上易字第2056號判決駁回上
      訴確定；又於94年2 月間，因違反毒品危害防制條例案
      件，經板橋地院於94年10月11日，以94年度訴字第1798號
      判決，判處有期徒刑8 月，嗣於94年12月7 日確定。上開
      案件復因減刑條例，分別減為有期徒刑1 年1 月、3 月又
      15日、4 月，並經定應執行刑為有期徒刑1 年7 月確定。
      又於95年6 月間，因違反毒品危害防制條例案件，經本
      院於95年7 月31日，以95年度訴字第507 號判決，判處有
      期徒刑10月，嗣於95年9 月22日確定，復因減刑條例減為
      有期徒刑5 月確定。上開案件接續執行，於95年6 月8 日
      入監執行，並於96年12月15日縮刑期滿執行完畢。
（二）甲○○前於91年2 月間，因施用毒品案件，經本院以91年
      度毒聲字第187 號裁定送勒戒處所觀察、勒戒後，因認有
      繼續施用毒品之傾向，再經本院以91年度毒聲字第294 號
      裁定令入戒治處所施以強制戒治1 年，於91年4 月4 日入
      所執行，嗣其強制戒治執行滿3 月後，經戒治處所認無繼
      續戒治之必要，乃報由檢察官聲請本院以91年度毒聲字第
      846 號裁定停止戒治，於91年9 月20日因停止其處分之出
      監，所餘戒治期間付保護管束，旋其停止戒治所餘戒治期
      間於92年3 月18日屆滿，因期滿未經撤銷，視為強制戒治
      期滿執行完畢，並經臺灣新竹地方法院檢察署檢察官於92
      年3 月25日，以92年度戒毒偵字第21號為不起訴處分確定
      。
（三）甲○○不知警惕，又於94年2 月間，因施用第一級毒品案
      件，經板橋地院於94年10月11日，以94年度訴字第1798號
      判決，判處有期徒刑8 月，嗣於94年12月7 日確定，其執
      行情形詳如前述（一）部分。
（四）甲○○竟不知警惕，又於95年6 月間，因施用第一級毒品
      案件，經本院於95年7 月31日，以95年度訴字第507 號判
      決，判處有期徒刑10月，嗣於95年9 月22日確定，其執行
      情形詳如前述（一）部分。
（五）甲○○不知悔改，於前開強制戒治處分執行完畢釋放後，
      「5 年內再犯」施用毒品案件，並經法院判處罪刑確定後
      ，復基於施用第一級毒品海洛因的犯罪意思，於97年12月
      2 日凌晨0 時許，在新竹市○區○○○街22巷6 弄28號「
      星河賓館」701 室，以將海洛因粉末置入針筒內加水再注
      射之方式，施用第一級毒品海洛因1 次。嗣於同日凌晨0
      時15分許，為警在上址臨檢查獲，並當場扣得其所有的海
      洛因1 包毛重0.25公克（送驗淨重0.0341公克，驗餘淨重
      0.0282公克）、注射針筒1 支，經警採集其尿液送驗結果
      ，呈嗎啡、可待因陽性反應，始悉上情。
三、處罰條文：
    毒品危害防制條例第10條第1 項、第18條第1 項前段，刑法
    第11條、第47條第1 項、第38條第1 項第2 款。
四、協商判決除有刑事訴訟法第455 條之4 第1 項第1 款於本訊
    問程序終結前，被告撤銷協商合意或檢察官撤回協商聲請者
    ；第2 款被告協商之意思非出於自由意志者；第4 款被告所
    犯之罪非第455 條之2 第1 項所定得以協商判決者；第6 款
    被告有其他較重之裁判上一罪之犯罪事實者；第7 款法院認
    應諭知免刑或免訴、不受理者情形之一，及違反同條第2 項
    「法院應於協商合意範圍內為判決；法院為協商判決所科之
    刑，以宣告緩刑或2 年以下有期徒刑、拘役或罰金為限」之
    規定者外，檢察官與被告均不得上訴。
五、如有前項得上訴之情形，得自收受宣示判決筆錄送達之日起
    10日內，向本院提出上訴書狀，上訴於第二審法院。
中    華    民    國    98    年    6     月    5     日
                  刑事第九庭書  記  官  蕭汝芳
                            審判長法官  馮俊郎
以上筆錄正本係照原本作成。
中    華    民    國    98    年    6     月    5     日
                            書  記  官  蕭汝芳
附錄本案處罰實體法條全文：
毒品危害防制條例第10條第1 項：
施用第一級毒品者，處6 月以上5 年以下有期徒刑。


司法院資訊處製作；財團法人民間司法改革基金會備份。
